---
title: "时序第1次作业"
output: html_notebook
---
苏锦华 2017201620

# 课后习题

## 2.1

### (1)

该时间序列是严格单调的，不满足均值不变的平稳性条件，所以是非平稳的。
```{r}
plot(1:20,type="o",pch = 17)
```

### （2）

$$\hat{\gamma}(k)=\frac{\sum_{t=1}^{n-k} (x_t-\bar{x})(x_{t+k}-\bar{x})}{n-k}$$
$$\hat{\rho _k} = \frac{\hat{\gamma}(k)}{\hat{\gamma}(0)}$$


样本自相关系数如上，带入数据k=1~6的样本自相关系数分别为0.850,0.702,0.556,0.415,0.280,0.153 。

### （3）

```{r}
plot(0:6,c(1,0.850,0.702,0.556,0.415,0.280,0.153),type="h")
abline(h=0)
```
自相关图由正向单调递减，递减速度较慢，平稳序列虽然具有短期相关性，但会很快递减到0，说明该序列不是平稳序列，这是典型的具有单调趋势的时序。
```{r}
acf(ts(1:20),lag=6)
```

## 2.2

### (1)

首先导入数据，通过循环将表格数据处理成向量结构，再生成时序数据，最后绘制时序图（如下）。时序图表现出明显的递增特点和周期性，所以认为该序列不平稳。

```{r}
table =read.table('../习题数据/习题2.2数据.txt')
ml_co2 = c()
for(i in 1:12){
  for(j in 1:6){
    ml_co2 = c(ml_co2,table[i,j])
  }
}
ml_co2 = ts(ml_co2,start=c(1975,1),frequency=12)
plot(ml_co2,type="o")
```

### （2）

直接使用acf函数求样本自相关系数，这里阶数代表数据间隔，但是acf函数使用了年为单位来标记不同的rho，但实际上自相关系数与时序单位无关。
```{r}
acf(ml_co2,lag=24,plot=FALSE)
```

### （3）
仍然使用acf函数来绘制自相关系数图（如下），该图像自相关系数基本为正，并且表现出周期性，这是时序存在明显周期性的表现，其递减到0的速度较慢，这是时序数据存在单调性的体现。
```{r}
acf(ml_co2,lag=24)
```
## 2.3
### (1)

首先导入数据，通过循环将表格数据处理成向量结构，再生成时序数据，最后绘制时序图（如下）。时序图表现出明显的递增特点和周期性，所以认为该序列不平稳。

```{r}
table2 =read.table('../习题数据/习题2.3数据.txt')
rain = c()
for(i in 1:6){
  for(j in 1:12){
    rain = c(rain,table2[i,j])
  }
}
rain = ts(rain,start=c(1945,1),frequency=12)
acf(rain,lag=24,plot=FALSE)
```

###(2)

绘制时序图发现时序均值比较稳定，并且没有明显的周期，初步判断为平稳序列。
```{r}
plot(rain,type="o")
```
进一步绘制其自相关系数图，发现其自相关系数基本位于2倍标准差内部，但存在一定周期性，可以判断其为平稳序列。
```{r}
acf(rain,lag=24)
```

### (3)

观察其自相关图发现不存在短期相关，这种情况更加支持白噪音的假设，分别进行Q统计量和LB统计量检验，发现结果差异不大，阶数为6时均无法拒绝纯随机的原假设，虽然阶数为12,18,24时在显著度为0.1的水平拒绝原假设，但考虑到数据量较少，还是认为该序列为白噪音序列。
```{r}
for(i in 1:4) print(Box.test(rain,lag=6*i))
```
```{r}
for(i in 1:4) print(Box.test(rain,lag=6*i,type="Ljung-Box"))
```

## 2.4

$$LB=n(n+2) \sum_{k=1}^m(\frac{\hat{\rho}_k^2}{n-k})$$
LB统计量计算公式如上，对12阶自相关系数进行计算，通过循环实现，得到4.9895。查询卡方分布表进行双侧检验，自由度为12，alpha为0.025和0.975的拒绝值点分别为为21.02607和4.404，由于4.9895落在中间，所以不能拒绝原假设，即认为其服从纯随机性假设，认为是白噪音序列。

```{r}
rho = c(0.02, 0.05, 0.1, -0.02, 0.05, 0.01, 0.12, -0.06, 0.08, -0.05, 0.02, -0.05)
n = 100
m = 12
LB_stat = 0
for(k in 1:m){
  LB_stat = LB_stat + rho[k]*rho[k] / (n-k)
}
LB_stat = n*(n+2)*LB_stat
LB_stat
```

## 2.5

### (1)

```{r}

table3 = read.table('../习题数据/习题2.5数据.txt',header=T,fileEncoding="GBK",encoding="UTF-8")
sales = c()
for(j in 2:5){
  for(i in 1:12){
    sales = c(sales,table3[i,j])
  }
}
sales = ts(sales,start=c(2000,1),frequency=12)
print(sales)
plot(sales)
acf(sales)
```

### (2)

时序图表现出明显的周期性，所以认为不是平稳分布，而自相关系数图则周期性突破二倍标准差，这进一步验证了上述想法。

### (3)

Q统计量与LB统计量在6阶与12阶均0.01显著，可以拒绝纯随机原假设，认为其不是白噪音序列。
```{r}
for(i in 1:2) print(Box.test(sales,lag=6*i))
for(i in 1:2) print(Box.test(sales,lag=6*i,type="Ljung-Box"))
```
## 2.6

### (1)

由于365/28=13，设置frequency=13并不满足1969年1月到1973年9月，调整frequency=14.5时比较符合。时序图看起来没有明显的周期性和单调性，自相关系数图发现自相关系数前期递减的快，后期递减的慢，且在2倍标准差附近的数值较多，不能认为是很好的平稳序列。进行纯随机性检验，拒绝白噪音假设。

```{r}
table4 = read.table("../习题数据/习题2.6数据.txt",fill =T)
bag = c()
for(i in 1:6){
  for(j in 1:12){
    bag = c(bag,table4[i,j])
  }
}
bag = bag[1:(length(bag)-2)]
bag = ts(bag,start=c(1969,1),frequency=14.5)
print(bag)
plot(bag)
acf(bag)
for(i in 1:2) print(Box.test(sales,lag=6*i))
```

### （2）

进行查分运算后，再绘制新序列的时序图和acf图，发现acf图变得快速趋于0，可以认为新序列是平稳序列，同时进行纯随机性检验，仍然拒绝白噪音假设。

```{r}
new_bag = bag[2:length(bag)] - bag[1:(length(bag)-1)]
new_bag = ts(new_bag)
plot(new_bag)
acf(new_bag)
for(i in 1:2) print(Box.test(sales,lag=6*i))
```

# 附加实验题

将安全带数据进行时序绘制，并在1983年添加辅助线。
```{r}
plot(Seatbelts[,1:4])
abline(v=c(1983))
```
对整个时序进行平稳性检验，发现自相关系数表现出明显周期性突破2倍标准差，不能认为是平稳序列。
```{r}
for(i in 1:4) acf(Seatbelts[,i])
```
由于1983年出现了重要拐点，将数据按1983年分成两份，先对1983年前进行检验，结论同之前结论。
```{r}
for(i in 1:4) acf(Seatbelts[1:168,i])
```
再对1983年后绘制自相关系数图，发现很快趋于0，且一直处于两倍标准差以内，可以认为1983年后序列数据为平稳序列。
```{r}
for(i in 1:4) acf(Seatbelts[169:192,i])
```
